臺灣臺北地方法院刑事判決　　　　　　 100年度易字第1603號
公　訴　人　臺灣臺北地方法院檢察署檢察官
被　　　告　孫忠
上列被告因竊盜案件，經檢察官提起公訴（100 年度偵字第4403
、9041號），本院訊問被告後，被告於準備程序中為有罪之陳述
，本院裁定改行簡式審判程序，判決如下：
    主  文
孫忠共同攜帶兇器毀壞門扇竊盜，累犯，處有期徒刑玖月；未
扣案之螺絲起子壹把沒收。又結夥三人攜帶兇器毀壞門扇竊盜，
累犯，處有期徒刑玖月；未扣案之螺絲起子壹把沒收。應執行有
期徒刑壹年貳月；未扣案之螺絲起子壹把沒收。
    事  實
一、孫忠前因懲治盜匪條例等案件，經法院判處有期徒刑9 年
    1 月確定，而於民國85年10月4 日發監執行，並於90年5 月
    10日假釋出獄，嗣因另犯竊盜等罪，經臺灣板橋地方法院以
    94年易字第1227號刑事判決判處有期徒刑1 年10月確定，且
    前開假釋亦遭撤銷而應執行殘刑3 年2 月23日，並於95年6
    月30日發監接續執行，旋上開2 罪因減刑經法院裁定減為有
    期徒刑8 年3 月、11月，甫於98年9 月15日縮刑期滿執行完
    畢。孫忠、葉綜坤（另案偵辦中）共同意圖為自己不法所
    有，而基於加重竊盜之犯意聯絡，於99年11月7 日下午4時
    許，持孫忠所有客觀上對人之生命、身體、安全構成威脅
    可為兇器使用之螺絲起子1 把，前往臺北市○○區○○街18
    7 號6 樓王晶雲住處，以破壞大門門鎖之方式開啟大門，無
    故侵入屋內，竊得黃金金飾3 條（每條重約7 錢），紅寶石
    手鍊1 條及人民幣25000 元等財物，得手後，隨即離去現場
    變賣花用，經警於現場遺留菸盒採得孫忠指紋。孫忠復
    與葉綜坤、方永信（上2 人另案偵辦中）共同意圖為自己不
    法所有，而基於加重竊盜之犯意聯絡，於100 年1 月21 日
    中午12時許，3 人結夥持上開螺絲起子1 把，前往臺北市○
    ○區○○路3 段22巷8 弄1 號5 樓鄭寶珠住處，以破壞大門
    門鎖之方式開啟大門，無故侵入屋內，竊取金項鍊1 條、金
    戒指3 只、鑽戒2 只，筆記型電腦2 台、數位相機2 台、單
    眼相機2 台及相機鏡頭4 顆、星辰對錶、女錶及現金新臺幣
    約1 萬元，得手後，隨即逃離現場，經警調閱監視器及通聯
    紀錄比對，始悉上情。
二、案經王晶雲、鄭寶珠分別訴由臺北市政府警察局文山第一分
    局報告臺灣臺北地方法院檢察署檢察官偵查起訴，本院訊問
    孫忠後，孫忠於準備程序中為有罪之陳述，本院裁定改
    行簡式審判程序。
    理  由
一、前開犯罪事實業據被告孫忠於警詢、偵查及本院審理中均
    坦承不諱，核與被害人王晶雲、鄭寶珠指訴失竊情節大致相
    符，且有警方勘察現場報告、指紋鑑定資料、監視器翻拍照
    片及通聯紀錄等附卷可證，足認被告前開任意性自白確與事
    實相符，從而本件事證明確，被告加重竊盜犯行堪以認定，
    應依法論科。
二、被告於行為後，刑法第321條第1項業於100年1月26日修正公
    布，於100 年1 月28日生效施行。按行為後法律有變更者，
    適用行為時之法律，但行為後之法律有利於行為人者，適用
    最有利於行為人之法律，刑法第2 條第1 項定有明文。修正
    前之刑法第321 條第1 項，原條文規定：「犯竊盜罪而有左
    列情形之一者，處六月以上、五年以下有期徒刑：一、於夜
    間侵入住宅或有人居住之建築物、船艦或隱匿其內而犯之者
    。......六、在車站或埠頭而犯之者。」；而修正後刑法第
    321 條第1項 則規定：「犯竊盜罪而有下列情形之一者，處
    六月以上、五年以下有期徒刑，得併科新臺幣十萬元以下罰
    金：一、侵入住宅或有人居住之建築物、船艦或隱匿其內而
    犯之者。.. .... 六、在車站、埠頭、航空站或其他供水、
    陸、空公眾運輸之舟、車、航空機內而犯之者。」，比較修
    正前後之規定，修正後該條項於第1 款刪除「於夜間」之文
    字，於第6 款增加「在航空站或其他供水、陸、空公眾運輸
    之舟、車、航空機內」之文字，擴大加重竊盜罪之適用範圍
    ，使部分修正前原應適用普通竊盜罪論罪科刑之情形，於修
    正後改論以加重竊盜罪論罪科刑（但第3 款並無修正），並
    增加得併科罰金10萬元之規定，比較修正前後之規定，以修
    正前之規定對被告較有利，是應依刑法第2 條第1 項前段規
    定，適用行為時之法律即修正前刑法第321 條第1 項，合先
    敘明。
三、核被告就行竊王晶雲部分，係犯修正前刑法第321 條第1 項
    第2 、3 款之攜帶兇器毀壞門扇竊盜罪及刑法第306 條第1
    項之無故侵入住宅罪；另就行竊鄭寶珠部分，則係犯修正前
    刑法第321 條第1 項第2 、3 、4 款之結夥3 人攜帶兇器毀
    壞門扇竊盜罪及刑法第306 條第1 項之無故侵入住宅罪。被
    告與葉綜坤間（行竊王晶雲部分）、被告與葉綜坤、方永信
    間（行竊鄭寶珠部分），就前開犯行間，分別有犯意聯絡行
    為分擔，為共同正犯。被告以一行為同時觸犯加重竊盜罪及
    無故侵入住宅罪，為想像競合犯，各應從一重之加重竊盜罪
    處斷。查被告有如犯罪事實欄所載之前案及執行紀錄之事實
    ，有臺灣高等法院被告前案紀錄表在卷可徵，其於受有期徒
    刑執行完畢5 年以內，故意再犯本件有期徒刑以上之罪，各
    應依刑法第47條第1 項規定加重其刑。被告所犯上開二罪，
    犯意個別，行為互異，應分論併罰。爰審酌被告之品行、犯
    罪動機係因一時貪念、目的、持螺絲起子行竊之犯罪手段、
    對被害人所生之危害及犯罪後尚知坦承犯行並主動供出共同
    正犯姓名以利偵辦之態度等一切情狀，分別量處如主文所示
    之刑，並定其應執行刑。末查，被告持以供行竊王晶雲、鄭
    寶珠之螺絲起子1 把，係其所有供本件犯罪所用之物，業據
    其供承筆錄在卷，應依刑法第38條第1 項第2 款併予宣告沒
    收。
據上論斷，應依刑事訴訟法第273 條之1 第1 項、第299 條第1
項前段，修正前刑法第321 條第1 項第2 、3 、4 款、刑法第2
條第1 項前段、第28條、第306 條第1 項、第55條、第47條第1
項、第38條第1 項第2 款、第51條第5 款，判決如主文。
本案經檢察官李彥霖到庭執行職務
中    華    民    國   100    年    6     月    17    日
                              刑事第十七庭法  官  劉煌基
上正本證明與原本無異。
如不服本判決應於收受送達後10日內向本院提出上訴書狀，並應
敘述具體理由；其未敘述上訴理由者，應於上訴期間屆滿後20日
內向本院補提理由書（均須按他造當事人之人數附繕本）「切勿
逕送上級法院」。告訴人或被害人如對於本判決不服者，應具備
理由請求檢察官上訴，其上訴期間之計算係以檢察官收受判決正
本之日期為準。
                                          書記官  莊文茹
中    華    民    國   100    年    6     月    17    日
附錄本案論罪科刑法條：
修正前刑法第321條
犯竊盜罪而有左列情形之一者，處六月以上、五年以下有期徒刑
：
一、於夜間侵入住宅或有人居住之建築物、船鑑或隱匿其內而犯
    之者。
二、毀越門扇、牆垣或其他安全設備而犯之者。
三、攜帶兇器而犯之者。
四、結夥三人以上而犯之者。
五、乘火災、水災或其他災害之際而犯之者。
六、在車站或埠頭而犯之者。
前項之未遂犯罰之。